臺灣臺北地方法院交通事件裁定　　　　　　　　　九十一年度交聲字第一一九八號
　　異議人即
　　受處分人　甲○○
右列受處分人因違反道路交通管理處罰條例案件，對於臺北市交通事件裁決所中華民
國九十一年七月三十一日所為之處分（原處分案號：北市裁三字第駕裁二二－ＡＢＸ
九七六一○四號）聲明異議，本院裁定如左：
    主  文
異議駁回。
    理  由
一、汽車駕駛人駕駛汽車，應遵守道路交通標誌、標線、號誌之指示，道路交通安全
    規則第九十條前段定有明文，而道路交通標誌標線號誌設置規則第二百零六條第
    五款第一目規定「圓形紅燈」之行車管制號誌係表示禁止車輛通行，並不得超越
    停止線或進入路口，如汽車駕駛人，駕車行經有燈光號誌管制之交岔路口闖紅燈
    者，處新臺幣一千八百元以上五千四百元以下罰鍰並記違規點數三點，道路交通
    管理處罰條例第五十三條及第六十三條第一項第三款亦有處罰規定。再行為人如
    係駕駛小型車闖紅燈行駛，嗣為警舉發，而在舉發通知單上所載之應到案日期前
    聽候裁決，經主管機關調查後仍認定其有上開違規行為者，依違反道路交通管理
    事件統一裁罰標準及處理細則第四十四條第一項及違反道路交通管理事件統一裁
    罰標準表（以下稱標準表）之規定，需對該行為人處以二千七百元之罰鍰，並記
    違規點數三點。
二、本件受處分人即異議人甲○○駕駛其所有之車牌ＣＨ－六六九二號自用小客車於
    民國九十一年六月六日二十三時五十分許，沿臺北市○○路由北往南方向行駛，
    途經松仁路有行車管制號誌交岔路口之際，明知其面對遵行方向之號誌係禁止車
    輛通行，不得超越停止線或進入路口之「圓形紅燈」行車管制號誌，竟不遵守該
    行車管制號誌之指示，逕自駕車闖紅燈超越停止線進入路口並右轉向往西行駛，
    為臺北市政府警察局信義分局（下稱信義分局）吳興街派出所員警伍文和當場攔
    停，並以受處分人有駕車行經有燈光號誌管制之交岔路口闖紅燈之行為掣單舉發
    ，受處分人簽收後依限到案向原處分機關提出申訴，原處分機關請舉發單位信義
    分局調查結果，仍認受處分人有前揭違規行為，原處分機關遂於九十一年七月三
    十一日依道路交通管理處罰條例第五十三條第一項（贅載第一項）、第六十三條
    第一項第三款及違反道路交通管理事件統一裁罰標準表規定，裁處新臺幣二千七
    百元罰鍰，並記違規點數三點。
三、受處分人對右揭時地駕駛上開車輛沿莊敬路北向西方向右轉松仁路行駛一事並不
    諱言，惟矢口否認有違反道路交通管理處罰條例之行為，辯稱略以：當時伊係綠
    燈右轉松仁路云云。經查：受處分人駕駛前開車號汽車有於前述時地闖紅燈行駛
    之違規事實，業據證人即開單告發受處分人之員警伍文和於本院調查時結證稱：
    「受處分人由松仁路右轉莊敬路由北轉西，該路段綠燈時是由南邊的車先通行，
    受處分人的北邊這邊要隔二十秒後才能通行，受處分人當時是看到對面即南邊的
    車子通行，他以為可以走就紅燈右轉，我站在路邊有清楚看到。我站在路口麥當
    勞附近，離路口大約二、三十公尺，我可以很清楚的看到路口號誌，我是同時看
    到號誌紅燈，受處分人紅燈右轉。」等語詳確（見本院九十一年九月十八日訊問
    筆錄），按證人乃為原處分機關所認定受處分人有前開違規行為之原證人，其並
    到庭在本院法官面前以言詞供述本件訴訟上之待證事實－即受處分人有前開違規
    事實，本院由其上開供述已得有受處分人確有上開違規行為之心證，且於本件卷
    存證據資料內並無任何積極證據足以證明證人上開供述係屬虛偽，亦無有足以令
    人顯信其供述為不可採之品性證據或前科證據存在，本院自不得僅以證人為本件
    開單告發受處分人之員警而全盤抹煞其在訴訟上所具有之原證人資格，而受處分
    人對前開證人之供述並無法舉出或請本院調查任何對其有利之證據資料，以使本
    院對證人所供述受處分人違規之事實產生任何合理之懷疑，且交通警察掣單舉發
    違反道路交通管理處罰條例所列之違規事實，本質上為行政處分，係公務員基於
    職務上之權力，依法就特定之具體事件所為之具公法上效果之單方面行政行為，
    基於公務員為公法上行為具有公信力之原則，該行政行為當可被推定為真正，其
    據以依法處分之事實認定亦為正確無誤，從而本件異議人既未能提出證據以資證
    明其確無違規行為，所辯要難可採，本件事證明確，受處分人之違規行為堪以認
    定。
四、綜上所述，本件受處分人駕駛前開車號自小客車確有在前揭時地闖紅燈行駛之違
    規行為，從而原處分機關乃依前揭道路交通管理處罰條例第五十三條及違反道路
    交通管理事件統一裁罰標準及處理細則第四十四條第一項暨標準表之規定，裁處
    受處分人罰鍰二千七百元，且依同條例第六十三條第一項第三款規定併予記受處
    分人違規點數三點，核無違誤，受處分人之異議為無理由，應予駁回。
據上論斷，應依道路交通案件處理辦法第十九條，裁定如主文。
中      華      民      國      九十一      年      九    月    十八    日
                                臺灣臺北地方法院交通法庭
                                      法  官   吳  定  亞
右正本證明與原本無異。
如不服本裁定，應於送達後五日內，向本院提出抗告狀。
                                      書記官   巫  美  華
中      華      民      國      九十一      年      九    月    二十    日
